【裁判字號】    97,易,374
【裁判日期】    970620
【裁判案由】    竊盜
【裁判全文】
臺灣基隆地方法院刑事判決               97年度易字第374號
公  訴  人  臺灣基隆地方法院檢察署檢察官
被      告  丁○○
                    （另案在臺灣基隆監獄執行中）
上列被告因竊盜案件，經檢察官提起公訴（97年度偵字第2150號
），被告並於準備程序進行中為有罪之陳述，本院乃裁定以簡式
審判程序進行審理，並判決如下：
    主  文
丁○○竊盜，累犯，處有期徒刑月，如易科罰金以新臺幣壹仟
元折算壹日；又竊盜，累犯，處有期徒刑月，如易科罰金以新
臺幣壹仟元折算壹日。應執行有期徒刑伍月，如易科罰金以新臺
幣壹仟元折算壹日。
    事  實
一、前案紀錄：
    丁○○前分別因(甲)犯侵占案件，經本院於民國94年1 月12日
    ，以93年度訴字第812 號判決有期徒刑六月確定；(乙)違反毒
    品危害防制條例案件，經本院於94年5 月26日，以94年度基
    簡字第406 號判決有期徒刑三月確定；(丙)違反毒品危害防制
    條例案件，經臺灣新竹地方法院於94年10月31日，以94年度
    竹簡字第938 號判決有期徒刑三月確定。所犯(甲)(乙)(丙)三案，
    則經合併計算執行期間，94年7 月31日發監執行、95年7 月
    13日執行完畢（構成累犯）。
二、本案事實：
    丁○○猶不知惕勵己行，進而於下列時、地，分別實施下列
    2 起竊盜犯行；嗣因如後所述之丙○○、甲○○驚覺彼等貨
    櫃遭竊，乃即報警究辦，而為警循線查獲：
  (一)97年1 月22日上午8 時左右，丁○○因故得悉基隆市○○區
    ○○街143 號旁之空地，刻經他人閒置20呎貨櫃4 只（該4
    只貨櫃係丙○○所有），平日亦無人在場看管、巡守，乃萌
    生為自己不法所有之意圖暨竊盜他人財物之故意，繼而於同
    日中午12時左右，託詞「自有貨櫃4 只亟待吊運」，暨以1
    只貨櫃新臺幣（下同）2,500 元之代價，委請不知情之謝安
    昌駕駛IT-810號起重大貨車1 輛，隨之前往基隆市○○區○○街143 號旁之空地，俾具體指示謝安昌自斯時起，至97年
    1 月23日止，操作起重機將現場貨櫃依次吊載至起重大貨車
    上而載往「基隆市○○路1 之2 號」資源回收場（廢鐵場）
    ，以每只貨櫃17,000元之代價（4 只總計68,000元），悉數
    出售予不知情之楊麗花，以此方式竊盜他人財物得手。
  (二)97年3 月20日上午某時，丁○○復查知基隆市○○區○○街
    223 巷巷口前方空地，另經他人閒置20呎貨櫃1 只（該只貨
    櫃則為甲○○所有），平日亦無人在場看管、巡守，乃再行
    萌生為自己不法所有之意圖暨竊盜他人財物之故意，繼而於
    同日中午11時30分左右，託詞「自有貨櫃1 只亟待吊運」，
    暨以4,000 元之代價，委請不知情之林瑞春駕駛669-GE號起
    重大貨車1 輛，隨之前往基隆市○○區○○街223 巷巷口前
    方空地，俾具體指示林瑞春操作起重機將現場貨櫃吊載至起
    重大貨車上而載往「基隆市○○路1 之2 號」資源回收場（
    廢鐵場），以20,000元之代價，出售予不知情之楊麗花，以
    此方式竊盜他人財物得手。
三、案經丙○○訴由基隆市警察局第三分局移送臺灣基隆地方法
    院檢察署檢察官偵查起訴。
    理  由
一、法院組織之說明
    查刑事訴訟法第二百八十四條之一：「除簡式審判程序、簡
    易程序及第三百七十六條第一款、第二款所列之罪之案件外
    ，第一審應行合議審判。」業於本案繫屬（97年6 月5 日）
    以前經公布施行。兼以本案起訴罪名，核與刑事訴訟法第三
    百七十六條第一款、第二款之規定相符，是其當有首開規定
    之適用，即其法院組織應為獨任審判無誤。
二、本案之審判程序
    本案被告丁○○所犯者，非為死刑、無期徒刑、最輕本刑為
    三年以上有期徒刑之罪或高等法院管轄之第一審案件；兼以
    被告業於準備程序進行中，就被訴事實為有罪之陳述，本院
    乃告知其簡式審判程序之旨，並於聽取公訴人及被告之意見
    後，依刑事訴訟法第二百七十三條之一第一項規定，裁定改
    行簡式審判程序。準此，本案當亦有刑事訴訟法第一百五十
    九條第二項前段，「不受傳聞證據法則拘束」之例外性規定
    之適用。
三、本案事實之認定
    上開事實業據被告丁○○於本院審理時坦承不諱，並經證人
    丙○○、甲○○、謝安昌、林瑞春、楊麗花於警詢中證述明
    確，且有「資源回收場切結書」、「收受物品、舊貨、五金
    廢料或廢棄物登記表」、贓物認領保管單、指認現場照片等
    件在卷足佐。綜上，堪認被告於本院審理時之任意性自白，
    與事實相符，可以採信。從而，本案事證明確，被告如本判
    決事實欄所載之竊盜犯行，洵堪認定。
四、論罪科刑
  (一)核被告如本判決事實欄二(一)(二)所載之2 起竊盜犯行，均係犯
    刑法第三百二十條第一項之普通竊盜罪。
  (二)被告利用不知情之起重大貨車司機謝安昌、林瑞春以遂其竊
    取本案貨櫃之目的，為間接正犯。
  (三)被告所犯上開二罪，犯意各別，行為互殊，應予分論併罰。
  (四)被告查有如本判決事實欄一所載之犯罪科刑及刑之執行情形
    ，此有臺灣高等法院被告前案紀錄表在卷可稽，其於有期徒
    刑執行完畢後，五年以內，故意再犯本起最重本刑有期徒刑
    以上之罪，為累犯，應依刑法第四十七條第一項規定，就其
    所犯各罪分別加重其刑。
  (五)本院審酌被告不思以正當勞力換取財物，妄想以竊盜手段不
    勞而獲，足見其法治觀念淡薄而待矯治；併衡量被告利用不
    知情之第三人遂行犯罪之行竊手法，兼以被害人法益侵害之
    程度、被告已表悛悔之犯後態度等一切情狀，分別量處如主
    文所示之刑，併分別諭知易科罰金之折算標準，暨定其應執
    行之刑。末以，犯罪在96年4 月24日以前，且所犯復非「中
    華民國九十六年罪犯減刑條例第三條第一項所列各罪且經宣
    告死刑、無期徒刑或逾有期徒刑一年六月之刑」者，方得適
    用中華民國九十六年罪犯減刑條例第二條第一項第三款減其
    刑期或金額二分之一。茲本案被告之犯罪時間既在96年4 月
    25日以後（參見前述），則其當與旨揭減刑要件不符，而無
    從邀此減刑之寬典。從而，本案自不在應適用中華民國九十
    六年罪犯減刑條例第七條、第二條第一項第三款而併予減刑
    之列。
據上論斷，應依刑事訴訟法第二百八十四條之一、第二百七十三
條之一第一項、第二百九十九條第一項前段，刑法第三百二十條
第一項、第四十七條第一項、第四十一條第一項前段、第五十一
條第五款，刑法施行法第一條之一，判決如主文。
本案經檢察官乙○○到庭執行職務。
中    華    民    國    97    年    6     月    20    日
                  刑事第四庭法  官  王慧惠
以上正本證明與原本無異。
如不服本判決應於收受本判決後10日內向本院提出上訴書狀，其
未敘述上訴理由者，並得於提起上訴後10日內向本院補提理由書
狀（均須按他造當事人之人數附繕本）「切勿逕送上級法院」。
中    華    民    國    97    年    6     月    20    日
                            書記官  王一芳
附錄論罪法條：
刑法第320條第1項
意圖為自己或第三人不法之所有，而竊取他人之動產者，為竊盜
罪，處 5 年以下有期徒刑、拘役或 5 百元以下罰金。


司法院資訊處製作；財團法人民間司法改革基金會備份。
